臺灣桃園地方法院刑事判決　　　　　　 93年度易緝字第145號
公　訴　人　臺灣桃園地方法院檢察署檢察官
被　　　告　丁○○　男　25歲.
　　　　　　　　　　　二樓
上列被告竊盜案件，經檢察官提起公訴（92年度偵字第8865號）
後，聲請改依協商程序而為判決，並經本院合議庭評議後，裁定
由受命法官獨任進行認罪協商程序，茲判決如下：
    主      文
丁○○共同連續攜帶兇器毀越安全設備竊盜，處有期徒刑拾月。
扣案之手電筒貳支及破壞剪壹把，均沒收。
    事實及理由
一、犯罪事實：丁○○與張馥凱（已另行審結）共同基於意圖為
    自己不法所有之概括犯意，自民國９２年５月１３日凌晨１
    時許起至同日２時３０分許止，先後於附表所示之時間、地
    點，以附表所示之方式，竊取乙○○、丙○○、甲○○等人
    之財物得手。嗣於同日２時３０分許，在桃園縣桃園市○○
    路與莊敬路口，經巡邏員警當場查獲，扣得分別為張馥凱、
    丁○○所有供行竊時照明所用之手電筒二支、及客觀上足為
    兇器之用之破壞剪一把，並起獲渠二人所竊取之物品，始悉
    上情。案經桃園縣政府警察局桃園分局報告臺灣桃園地方法
    院檢察署檢察官偵查起訴。
二、證據：
　(一)被告丁○○於警詢、偵查及本院審理時之自白。
  (二)同案被告張馥凱於警詢、偵查及本院審理時之供述。
  (三)證人即被害人乙○○於警詢及本院審理時之證述。
  (四)被害人丙○○、甲○○於警詢時之指述。
  (五)贓物認領保管條三紙。
  (六)現場照片影本七張。
  (七)扣案之手電筒二支及破壞剪一把。
三、本件經檢察官與被告於審判外達成協商之合意且被告已認罪
    ，其合意內容為：被告丁○○願受科刑範圍為有期徒刑十月
    之宣告。經查，上開協商合意並無刑事訴訟法第四百五十五
    條之四第一項所列情形之一，且檢察官聲請改依協商程序而
    為判決，本院爰不經言詞辯論，於協商合意範圍內為協商判
    決，合先敘明。
四、應適用之法條：
  (一)依刑事訴訟法第４５５條之４第２項、第４５５條之８、第
    ４５５條之１１第２項，刑法第２８條、第５６條、第３２
    １條第１項第２款、第３款、第３８條第１項第２款，逕以
    判決處如主文所示之刑。
  (二)另被告自始即未坦認於附表編號１所示時地，有何持破壞剪
    毀損門鎖之犯行，參以證人乙○○於本院審理時到庭，復證
    稱：該工地尚未完工，伊將工具置於工地後方之房間，無法
    上鎖等語在卷，是起訴書此部分謂被告「持鐵剪剪斷門鎖」
    云云，因認被告此部分所為，亦涉有刑法第３２１條第１項
    第２款之情事，自有未洽，併予敘明。
五、協商判決除有刑事訴訟法第４５５條之４第１項第１款於本
    訊問程序終結前，被告撤銷協商合意或檢察官撤回協商聲請
    者；第２款被告協商之意思非出於自由意志者；第４款被告
    所犯之罪非第４５５條之２第１項所定得以聲請協商判決者
    ；第６款被告有其他較重之裁判上一罪之犯罪事實者；第７
    款法院認應諭知免刑或免訴、不受理者情形之一，及違反同
    條第２項「法院應於協商合意範圍內為判決；法院為協商判
    決所科之刑，以宣告緩刑或２年以下有期徒刑、拘役或罰金
    為限」之規定者外，不得上訴。
六、本件如得上訴，而如不服本件判決，得自收受判決送達之日
    起10日內，向本院提出上訴書狀（須附繕本），上訴於第二
    審法院。
中　　華　　民　　國　　94　　年　　1 　　月　　7 　　日
                            臺灣桃園地方法院刑事第11庭
                                法  官    丁  俊  成
以上正本證明與原本無異。
    　　　　　　　　　　　　　　書記官　  簡  慧  瑛
中　　華　　民　　國　　94　　年　　1 　　月　　17　　日
附錄本案論罪科刑依據之法條：
刑法第321條：
犯竊盜罪而有左列情形之一者，處6 月以上5 年以下有期徒刑：
一、於夜間侵入住宅或有人居住之建築物、船艦或隱匿其內而犯
    之者。
二、毀越門扇、牆垣或其他安全設備而犯之者。
三、攜帶兇器而犯之者。
四、結夥三人以上而犯之者。
五、乘火災、水災或其他災害之際而犯之者。
六、在車站或埠頭而犯之者。
前項之未遂犯罰之。
附表：
┌──┬────┬──────┬───┬───────┬───────┐
│編號│犯罪時間│犯  罪 地 點│被害人│竊  得  財  物│犯  罪  方  法│
├──┼────┼──────┼───┼───────┼───────┤
│１  │９２年５│桃園縣桃園市│乙○○│發電機一台、礦│丁○○、張馥凱│
│    │月１３日│經國路２８２│      │泉水一箱（價值│見該工地內之倉│
│    │凌晨１時│號旁工地    │      │共約新臺幣一萬│庫未上鎖，乃分│
│    │許      │            │      │五千零九十六元│持手電筒一支，│
│    │        │            │      │）。          │並攜帶客觀上足│
│    │        │            │      │              │為兇器之用之破│
│    │        │            │      │              │壞剪一把，進入│
│    │        │            │      │              │倉庫內，共同以│
│    │        │            │      │              │上開破壞剪剪斷│
│    │        │            │      │              │固定發電機之鐵│
│    │        │            │      │              │絲（毀損部分未│
│    │        │            │      │              │據告訴）後，再│
│    │        │            │      │              │連同該工地內之│
│    │        │            │      │              │礦泉水一箱一併│
│    │        │            │      │              │竊取之。      │
├──┼────┼──────┼───┼───────┼───────┤
│２  │同日凌晨│桃園縣桃園市│丙○○│手切機一台、切│丁○○、張馥凱│
│    │２時許  │大興西路與中│      │管機一台、電動│見該工地大門未│
│    │        │埔六街口工地│      │鋸一台、鋸模機│關，又各持手電│
│    │        │            │      │一台及砂輪機一│筒一支，及攜帶│
│    │        │            │      │台（價值共約新│上開破壞剪一把│
│    │        │            │      │臺幣七千元）。│，進入工地內，│
│    │        │            │      │              │以破壞剪剪斷其│
│    │        │            │      │              │中一間倉庫大門│
│    │        │            │      │              │之小鎖頭安全設│
│    │        │            │      │              │備，進入該倉庫│
│    │        │            │      │              │；張馥凱並以攀│
│    │        │            │      │              │爬氣窗安全設備│
│    │        │            │      │              │之方式，踰入另│
│    │        │            │      │              │一倉庫內，共同│
│    │        │            │      │              │竊得該二倉庫內│
│    │        │            │      │              │之手切機等物得│
│    │        │            │      │              │逞。          │
├──┼────┼──────┼───┼───────┼───────┤
│３  │同日２時│桃園縣桃園市│甲○○│臺灣啤酒六箱、│丁○○、張馥凱│
│    │３０分許│中正路與莊敬│      │維士比一箱、伯│見被害人所有車│
│    │        │路口        │      │郎咖啡一箱、保│號九Ｎ－四一六│
│    │        │            │      │力達一箱及沙沙│八號自用小貨車│
│    │        │            │      │亞飲料一箱（價│之車門未關妥，│
│    │        │            │      │值共約新臺幣五│復承前竊盜之概│
│    │        │            │      │千五百元）。  │括犯意聯絡，以│
│    │        │            │      │              │徒手搬運之方式│
│    │        │            │      │              │，竊取置於該自│
│    │        │            │      │              │用小貨車上之前│
│    │        │            │      │              │揭飲料得手。  │
└──┴────┴──────┴───┴───────┴───────┘
